【裁判字號】    89,上易,2153
【裁判日期】    890731
【裁判案由】    賭博
【裁判全文】
臺灣高等法院刑事判決                          八十九年度上易字第二一五三號
    上  訴  人
    即  被  告  甲○○
右上訴人因賭博案件，不服臺灣板橋地方法院八十九年度易字第二０一五號，中華民
國八十八年七月三十日第一審判決（起訴案號：臺灣板橋地方法院檢察署八十八年度
偵字第三九七六號）提起上訴，本院判決如左：
    主  文
上訴駁回。
    事  實
一、甲○○基於常業賭博犯罪之犯意，自民國八十八年一月十四日起，在臺北縣三重
    市○○○路一九二號之公眾得出入之場所，經營賭博性電動機具店，擺設賭博性
    電動機具「動物奇觀二代」十部（含ＩＣ板十塊）、「７ＰＫ」六部（含ＩＣ板
    六塊）、「超九」六部（含ＩＣ板六塊）、「鑽石列車」四部（含ＩＣ板四塊）
    、「滿貫大亨」二部（含ＩＣ板二塊）、「春秋二代」一部（含ＩＣ板一塊），
    共計二十九部賭博性電動機具（共含ＩＣ板二十九塊），以提供該等機具與不特
    定之賭客對賭財物為營生。甲○○並先後以月薪新臺幣（下同）二萬七千元、三
    萬元之代價，僱用與其有共同常業賭博犯意聯絡之簡愛蘋（經原審判決有期徒刑
    三月，如易科罰金，以百元折算壹日，緩刑二年確定）、徐偉彬（經原審判決
    有期徒刑五月，如易科罰金，以百元折算壹日確定）在現場擔任開分員工作。
    甲○○與賭客對賭財物之方式為：「動物奇觀二代」，以一比十之比例開分，即
    賭客以一百元開分一千分，其餘類型之賭博性電動機具則均以一比五之比例開分
    ，即賭客以一百元開分五百分，賭客以至少一百元之現金開分後，在機台上以分
    數押注，每次可押注一分至八十分，如押中，可得數倍至數百倍不等之積分，賭
    客得以累積積分向簡愛蘋、徐偉彬兌換兌換卡，俟欲離開時，再持兌換卡向甲○
    ○，以十比一或五比一之比例，兌換賭金；若賭客未押中，則賭資全歸甲○○所
    有。迨至八十八年二月四日十九時許，經警當場查獲，經警扣得尚在插電營業中
    之上開賭博性電動機具「動物奇觀二代」十部（含ＩＣ板十塊）、「７ＰＫ」六
    部（含ＩＣ板六塊）、「超九」六部（含ＩＣ板六塊）、「鑽石列車」四部（含
    ＩＣ板四塊）、「滿貫大亨」二部（含ＩＣ板二塊）、「春秋二代」一部（含Ｉ
    Ｃ板一塊），共計二十九部賭博性電動機具（共含ＩＣ板二十九塊），及屬甲○
    ○所有供其賭博營業用之兌換卡七十張、貴賓卡九十六張、監視器三組、連線積
    分板一台、開洗分明細表二張、開洗贈分規則二張、分類廣告及收款明細表二張
    、打卡片五張、獎金制度表一張。
二、案經臺北縣警察局三重分局報由臺灣板橋地方法院檢察署檢察官偵查起訴。
    理  由
一、上訴人即被告甲○○於本院調查時並未到庭，惟被告甲○○於原審調查時、檢察
    官偵查中對於右揭其經營賭博性電動機具場，且賭客有以積分兌換賭金之事實，
    坦承不諱，所供核與同案被告簡愛蘋於警訊及偵審中供述之情節相符，同案被告
    徐偉彬於警訊中亦供承上情屬實，並有扣案之賭博性電動機具「動物奇觀二代」
    十部（含ＩＣ板十塊）、「７ＰＫ」六部（含ＩＣ板六塊）、「超九」六部（含
    ＩＣ板六塊）、「鑽石列車」四部（含ＩＣ板四塊）、「滿貫大亨」二部（含Ｉ
    Ｃ板二塊）、「春秋二代」一部（含ＩＣ板一塊）、兌換卡七十張、貴賓卡九十
    六張、監視器三組、連線積分板一台、開洗分明細表二張、開洗贈分規則二張、
    分類廣告及收款明細表二張、打卡片五張、獎金制度表一張，可資佐證。本件事
    證明確，被告甲○○賭博犯行，洵堪認定。
二、查被告甲○○擺設賭博性電動機具之上揭處所，既係供不特定人出入賭博財物之
    用，應屬公眾得出入之場所。又按刑事法上所謂常業犯，係指反覆以同類之行為
    為目的之社會活動之職業性犯罪而言，亦即恃犯罪以維生，縱令同時兼操其他職
    業，仍無礙其為常業犯罪（最高法院八十二年度台上字第二０七一號判決意旨參
    照）。被告甲○○既經營賭博性電動機具場供賭客與賭博性電動機具對賭財物，
    且其上開場所所設之營業用賭博性電動機具多達二十九部，復僱用開分員，顯頗
    具規模，其當以賭博為營生，此並不因其或有其他職業，而有所差異。被告甲○
    ○否認有常業犯罪之故意，尚不足採。核被告甲○○所為，係犯刑法第二百六十
    七條之常業賭博罪。其與同案被告簡愛蘋、徐偉彬間，有犯意之聯絡及行為分擔
    ，成立共同正犯。原審本同上見解，適用刑法第二十八條、第二百六十七條、第
    二百六十六條第二項、第四十一條、第三十八條第一項第二款，罰金罰鍰提高標
    準條例第一條前段、第二條之規定，並審酌被告甲○○經營大規模賭博性電動機
    具遊藝場，吸引不特定之賭客對賭財物，助長賭風，影響社會善良風俗，所擺設
    賭博性電機具之數量，及其事後坦承犯行之態度等一切情狀，量處有期徒刑伍月
    ，並諭知易科罰金之折算標準，至被告甲○○擺設賭博性電動機具之處所，既係
    供不特定之人出入賭博財物之用，應屬公眾得出入之場所，是扣案之賭博性電動
    機具「動物奇觀二代」十部（含ＩＣ板十塊）、「７ＰＫ」六部（含ＩＣ板六塊
    ）、「超九」六部（含ＩＣ板六塊）、「鑽石列車」四部（含ＩＣ板四塊）、「
    滿貫大亨」二部（含ＩＣ板二塊）、「春秋二代」一部（含ＩＣ板一塊），應屬
    當場賭博之器具，爰依刑法第二百六十六條第二項規定，宣告沒收。扣案之兌換
    卡七十張、貴賓卡九十六張、監視器三組、連線積分板一台、開洗分明細表二張
    、開洗贈分規則二張、分類廣告及收款明細表二張、打卡片五張、獎金制度表一
    張，屬被告甲○○經營賭博性電動機具場所用之物，且屬其所有，為被告甲○○
    供明在卷，爰依刑法第三十八條第一項第二款之規定，宣告沒收。另扣案之一百
    元，公訴人認係賭資云云，惟訊以被告甲○○供稱：該一百元應是買便當錢等語
    。查同案被告簡愛蘋於本院審理時供稱：一百元是警察叫徐偉彬拿出來的，不是
    賭資，那是買便當剩下的錢等語；被告甲○○於偵查中亦曾供稱：警察去查時，
    沒有客人等語（見偵查卷第三十五頁背面）。觀以其等對於被告甲○○所經營者
    為賭客得以積分兌換賭金之賭博性電動機具場之事實，均坦承不諱，其二人實無
    特別就區區一百元，隱瞞真相之必要，其等此部分供述尚堪以採信。尚難認該一
    百元係賭資，自不得宣告沒收，其認事用法及量刑核無違誤，被告不具理由上訴
    核無理由，應駁回其上訴。
三、被告經合法傳喚，無正當理由不到庭，爰不待其陳述逕行判決。
據上論斷，應依刑事訴訟法第三百六十八條、第三百七十一條，判決如主文。
本案經檢察官郭弘佑到庭執行職務。
中      華      民      國    八十九    年      七      月    三十一    日
                              臺灣高等法院刑事第十三庭
                                  審判長法  官  常  尚  信
                                        法  官  盧  彥  如
                                        法  官  周  占  春
右正本證明與原本無異。
不得上訴。
                                        書記官  劉      瑗
中    華    民    國    八十九    年       八       月        二      日
附錄本判決論罪科刑法條：
刑法第二百六十七條
以賭博為常業者，處二年以下有期徒刑，得併科一千元以下罰金。


司法院資訊處製作；財團法人民間司法改革基金會備份。
